臺灣新竹地方法院民事小額判決  
110年度竹小字第472號
原      告  鮮喝水製造廠股份有限公司

法定代理人  孫錦柏  
被      告  睿海社區管理委員會

法定代理人  程知方  
訴訟代理人  陳雪玉  
上列當事人間給付貨款事件，本院於民國110年8月17日辯論終結
，判決如下：
    主  文
被告應給付原告新臺幣壹萬壹仟伍佰元，及自民國一一０年五月
六日起至清償日止，按年息百分之五計算之利息。
訴訟費用新臺幣壹仟元由被告負擔。
本判決得假執行。
    爭執事項之理由要領
一、依兩造間專案合約書第8條之約定，被告違反本約條款（即
    第2、10條定期使用期間條款），原告可立即取消本約飲用
    水之優惠計價，改以售價計算本約已使用完畢之桶數，被告
    需補足差額，飲用機及水桶亦須按售價買回。據此，被告違
    反專案合約書第2、10條定期使用期間條款之約定終止合約
    ，原告主張取消飲用水之優惠計價，改以售價每桶新臺幣（
    下同）100元計算已使用完畢之桶數76桶，其中16桶尚未付
    款，被告應給付1,600元，另已按優惠價格給付之桶數60桶
    ，被告應補足每桶差額35元為2,100元（計算式：35元×60桶
    ＝2,100元）；又被告應按桌上型冷熱飲水機售價每台2,500
    元、落地型冷熱飲水機售價每台3,500元、水桶售價每支200
    元買回桌上型冷熱飲水機1台、落地型冷熱飲水機1台、水桶
    9支共7,800元（計算式：2,500元＋3,500元＋〈200元×9支〉＝7,
    800元），合計被告應給付原告11,500元（計算式：1,600元
    ＋2,100元＋7,800元＝11,500元），即非無據。
二、被告雖以管理委員會變更，原告未善盡告知續約（按期滿前
    1個月未以書面通知不續約，即視同依原約條件續約）未相
    關事宜，而主張自110年3月31日起終止合約云云（參被告11
    0年3月30日睿海字第110020006號函）。然被告之管理委員
    會變更，原告並無告知續約之義務，被告以此主張終止合約
    ，自非有據，應認被告終止合約確違反兩造間專案合約書第
    8條定期使用期間之約定。另被告雖辯稱原告提供之5加侖飲
    用水容量僅17.25公升，尚與5加侖之容量不符（按每加侖為
    3.7854公升，5加侖應約為18.9公升）云云。然原告係自108
    年7月1日起即汰換變更為17.25公升抗菌桶，並於官網說明
    及以文宣、電話通知客戶，有原告提出之官網截圖、文宣通
    知等在卷可稽，參以原告汰換變更飲水桶容量迄至110年3月
    已歷時約1年9月，被告自無不知之理，應認原告所陳應係屬
    實。況原告汰換變更飲水桶容量縱未通知或經被告同意，充
    其量亦僅屬給付不完全，並無被告得據以終止合約之約定，
    且被告亦非以此事由主張終止合約（亦參被告110年3月30日
    睿海字第110020006號函），故被告執此拒絕給付原告之請
    求，亦非有據。
三、從而，原告依契約之法律關係請求被告給付11,500元，及自
    起訴狀繕本送達翌日即110年5月6日起至清償日止按年息5%
    計算之利息，尚屬有據，為有理由，應予准許。
中　　華　　民　　國　 110  　年　　 8  　月　　 31 　日
                  新竹簡易庭    法  官　汪銘欽
以上正本係照原本作成。
如對本判決上訴，非以其違背法令為理由不得為之，且須於判決
送達後二十日內以上訴狀記載上訴理由向本院提出上訴狀。如委
任律師提起上訴者，應一併繳納上訴審裁判費。
中　　華　　民　　國　 110  　年　　 8  　月　   31 　日
                                 書記官　周育瑜
附錄：
一、民事訴訟法第436條之18第1項：
    （小額訴訟程序）判決書得僅記載主文，就當事人有爭執事
    項，於必要時得加記理由要領。
二、民事訴訟法第436條之24第2項：
    對於小額程序之第一審裁判上訴或抗告，非以其違背法令為
    理由，不得為之。
三、民事訴訟法第436條之25：
    上訴狀內應記載上訴理由，表明下列各款事項：
    (一)原判決所違背之法令及其具體內容。
    (二)依訴訟資料可認為原判決有違背法令之具體事實